臺灣臺南地方法院刑事判決
111年度簡字第2033號
聲  請  人  臺灣臺南地方檢察署檢察官
被      告  蔡景文



上列被告因竊盜案件，經檢察官聲請以簡易判決處刑（111年度
偵字第15186號），本院判決如下：
    主  文
蔡景文犯竊盜罪，共貳罪，各處拘役拾日，如易科罰金，均以新
臺幣壹仟元折算壹日。應執行拘役拾伍日，如易科罰金，以新臺
幣壹仟元折算壹日。
未扣案之犯罪所得新臺幣捌佰元沒收，如全部或一部不能沒收或
不宜執行沒收時，追徵其價額。
    事實及理由
一、本件犯罪事實及證據均引用檢察官聲請簡易判決處刑書之記
    載（如附件）。
二、論罪科刑：
㈠、核被告所為，均係犯刑法第320條第1項之普通竊盜罪。被告
    所犯上開2罪，犯意有別，行為殊異，應予分論併罰。爰審
    酌被告年富力強，不思憑己力賺取生活所需，竟心生貪念而
    為行竊，漠視他人財物之所有權，對民眾財產安全及社會治
    安均造成相當之危害，本應為相當之刑事非難，惟念及被告
    犯後自始坦承犯行，尚知悔悟，兼衡犯罪時所採手段尚稱平
    和，所竊得物品之價值，暨其高職畢業之智識程度及家庭狀
    況等一切情狀，分別量處如主文所示之刑並定應執行之刑及
    諭知易科罰金之折算標準，以示懲儆。
㈡、本案被告竊取前述之物，經變賣後實際所得為新台幣（下同
    ）800元，業據被告供陳在卷（見警卷第6頁），該800元即
    屬犯罪所得變得之物，並未扣案，亦未實際發還被害人，自
    應依刑法第38條之1第1項前段、第3項規定諭知沒收，於全
    部或一部不能沒收或不宜執行沒收時，追徵其價額。
三、依刑事訴訟法第449條第1項前段、第3項、第454條第2項，
    刑法第320條第1項、第41條第1項前段、第51條第6款、第38
    條之1第1項前段、第3項，刑法施行法第1條之1第1項、第2
    項前段，逕以簡易判決處刑如主文所示。
四、如不服本件判決，得自收受送達後20日內，向本院提起上訴
    狀，並敘述具體理由（附繕本），上訴於本院管轄之第二審
    地方法院合議庭。
中　　華　　民　　國　　111 　年　　7 　　月　　21　　日
                  刑事第四庭    法　官  陳本良
以上正本證明與原本無異。　　　　　　　　　
　　　　　　　　　              書記官  吳幸芳
中　　華　　民　　國　　111 　年　　7 　　月　　22　　日
附件：臺灣臺南地方檢察署檢察官聲請簡易判決處刑書1 份
附錄本案論罪科刑法條：
中華民國刑法第320條
意圖為自己或第三人不法之所有，而竊取他人之動產者，為竊盜
罪，處5年以下有期徒刑、拘役或50萬元以下罰金。
意圖為自己或第三人不法之利益，而竊佔他人之不動產者，依前
項之規定處斷。
前二項之未遂犯罰之。
〈附件〉
臺灣臺南地方檢察署檢察官聲請簡易判決處刑書　
                                    111年度偵字第15186號
　　被　　　告　蔡景文　男　31歲（民國00年0月00日生）
　　　　　　　　　　　　住○○市○○區○○街00巷0號
                       （另案在法務部○○○○○○○○羈                          押中）
　　　　　　　　　　　　國民身分證統一編號：Z000000000號
上列被告因竊盜案件，業經偵查終結，認為宜以簡易判決處刑，
茲將犯罪事實及證據並所犯法條分敘如下：
　　　　　犯罪事實
一、蔡景文意圖為自己不法所有而基於竊盜之犯意，於民國111
    年5月26日凌晨2時38分許，騎乘車牌號碼000-000號普通重
    型機車，至臺南市○○區○○路000號娃娃機台店內，持自備之
    通用鑰匙一把，開啟該處屬曹暉岳所有之第6號機台後，徒
    手拿取機台內之噴火槍1組（價值約400元）；復持前開鑰匙
    開啟該處屬陳淑娟所有之第8號機台，徒手拿取機台內之化
    妝包1只、行動電源1個【價值共約新臺幣（下同）500元】
    後，另隨即騎乘機車離去現場，並將前開竊得物品變賣花用
    完畢。嗣經曹暉岳、陳淑娟持手機監看店內監視器發覺物品
    遭竊並於清點後訴警處理，另為警循線調閱監視器畫面，始
    悉上情。
二、案經臺南市政府警察局永康分局報告偵辦。
　　　　　　 證據並所犯法條
一、上開犯罪事實，業據被告蔡景文於警詢中坦承不諱，核與被
    害人曹暉岳、陳淑娟於警詢中所為證述情節相符，並有監視
    器畫面翻拍照片15張、現場照片8張、車輛詳細資料報表1紙
    在卷可查，足證被告之任意性自白與事實相符，其犯嫌應堪
    認定。
二、核被告所為，係犯刑法第320條第1項竊盜罪嫌。被告先後開
    啟不同機台並竊取不同機台主所有物品，其犯意個別且法益
    有別，且分論併罰之；至本件被告之犯罪所得，請依刑法第
    38條之1第1項規定宣告沒收，倘於一部或全部不能或不宜沒
    收時，依同條第3項規定，追徵其價額。
三、依刑事訴訟法第451條第1項聲請逕以簡易判決處刑。
　　此　　致
臺灣臺南地方法院
中　　華　　民　　國　 111　　年　　6 　　月　　23　　日
　　　　　　　　　　　　　　　檢  察  官  鄭 聆 苓 
本件正本證明與原本無異
中　　華　　民　　國　 111　　年　　6 　　月　　30　　日
                              書  記  官  林 靜 君
附錄本案所犯法條全文
中華民國刑法第320條
意圖為自己或第三人不法之所有，而竊取他人之動產者，為竊盜
罪，處 5 年以下有期徒刑、拘役或 50 萬元以下罰金。
意圖為自己或第三人不法之利益，而竊佔他人之不動產者，依前
項之規定處斷。
前二項之未遂犯罰之。

附記事項：本件係依刑事訴訟法簡易程序辦理，法院簡易庭得不傳喚
被告、輔佐人、告訴人、告發人等出庭即以簡易判決處刑；被告
、被害人、告訴人等對於告訴乃論案件如已達成民事和解而要撤
回告訴或對非告訴乃論案件認有受傳喚到庭陳述意見之必要時，請
即另以書狀向院簡易法庭陳述或請求傳喚。